【裁判字號】    89,訴,2542
【裁判日期】    891228
【裁判案由】    毒品危害防制條例
【裁判全文】
臺灣高雄地方法院刑事判決                        八十九年度訴字第二五四二號
    公  訴  人  臺灣高雄地方法院檢察署檢察官
    被      告  甲○○
右列被告因違反毒品危害防制條例案件，經檢察官提起公訴（八十九年度毒偵字第五
五九六號），本院判決如左：
    主  文
甲○○連續施用第一級毒品，處有期徒刑拾月，海洛因壹小包（淨重零點玖肆公克，
包裝重零點肆公克）、海洛因殘渣袋壹只、塑膠吸管鏟子壹支、摻有海洛因之煙頭壹
支，均沒收銷燬之。又施用第二級毒品，處有期徒刑參月，吸食器壹個、吸食燈泡壹
個，均沒收銷燬之。應執行有期徒刑壹年。海洛因壹小包（淨重零點玖肆公克，包裝
重零點肆公克）、海洛因殘渣袋壹只、塑膠吸管鏟子壹支、摻有海洛因之煙頭壹支、
吸食器壹個、吸食燈泡壹個，均沒收銷燬之。
    事  實
一、甲○○前因施用毒品案件，經依臺灣高雄地方法院以八十九年度戒毒偵字第三四
    三字裁定令入戒治處所施以強制戒治，於民國八十九年三月五日強制戒治期滿後
    ，由臺灣高雄地方法院檢察署檢察官於民國八十九年三月十七日，以八十九年度
    戒毒偵字第三四三號不起訴處分確定。詎其仍不知悔改，於為該不起訴處分後五
    年內，復基於概括犯意，自八十九年六月中旬某日起至同年八月九日止，連續在
    高雄縣岡山鎮○○路十巷二七弄六四號及高雄市○○區○○路二八八巷三六號十
    三樓之三等處，施用第一級毒品海洛因三次。又另行基於施用第二級毒品安非他
    命之犯意，於八十九年八月十日下午下午十一時三十分許，回溯二十四小時內之
    某時，在不詳地點，施用第二級毒品安非他命一次。嗣於八十九年八月十日下午
    八時許，在高雄市○○區○○路二八八巷三六號十三樓之三，為警查獲，並扣得
    海洛因一小包（淨重零點九四公克，包裝重零點四公克）、海洛因殘渣袋一只、
    塑膠吸管鏟子一支、摻有海洛因之煙頭一支、吸食器一個、吸食燈泡一個。經採
    其尿液送驗結果，檢出嗎啡、甲基安非他命之陽性反應。
二、案經高雄縣警察局鳳山分局報請臺灣高雄地方法院檢察署檢察官偵查起訴。
    理  由
一、訊據被告甲○○固坦承有施用第一級毒品海洛因之犯行，惟矢口否認有施用第二
    級毒品安非他命之犯行。經查，被告為警查獲後所採尿液，經送請高雄縣政府衛
    生局檢驗結果呈嗎啡、甲基安非他命之陽性反應，有該局煙毒尿液檢驗成績書一
    份附卷可稽。又扣案之白色粉末、殘渣袋一只、塑膠吸管鏟子一支、摻有海洛因
    之煙頭一支、吸食器一個、吸食燈泡一個，經送請法務部調查局、高雄醫學大學
    附設中和紀念醫院鑑定結果，分別確係海洛因、呈海洛因之陽性反應無訛，此有
    該局及該院之鑑定通知書及檢驗報告六紙附卷可稽。又被告前因施用毒品案件，
    經送強制戒治期滿後，由臺灣高雄地方法院檢察署檢察官於八十九年三月十七日
    ，以八十九年度戒毒偵字第三四三號不起訴處分確定，有該不起訴處分書一份在
    卷足憑，其於五年內再犯毒品危害防制條例第十條之罪，罪證明確，應予依法論
    科。
二、核被告甲○○所為，係犯毒品危害防制條例第十條第一項之施用第一級毒品海洛
    因罪、同條第二項之施用第二級毒品安非他命罪。被告持有第一級毒品海洛因、
    第二級毒品安非他命，嗣進而施用之，持有之低度行為應為施用之高度行為所吸
    收，不另論罪。被告先後多次施用第一級毒品之行為，時間緊接，犯罪構成要件
    相同，顯係出於概括之犯意為之，為連續犯，爰依刑法第五十六條之規定以一罪
    論，並加重其刑。其所犯二罪之間，犯意各別，行為互殊，應予分論併罰。爰審
    酌被告經強制戒治期滿仍再犯，顯見其並無戒除毒害之決心，及其所犯罪行乃自
    戕之行為，尚無害及他人，犯後坦承部分犯行，態度良好等一切情狀，量處如主
    文所示之刑，以資懲儆。扣案之海洛因一包（淨重零點九四公克，包裝重零點四
    ０公克），係毒品；海洛因殘渣袋一只、塑膠吸管鏟子一支、摻有海洛因之煙頭
    一支、吸食器一個、吸食燈泡一個，因鑑驗出有毒品海洛因、甲基安非他命之成
    分，與毒品無從剝離，亦為毒品，不問屬於犯人與否，應依法沒收銷燬之。至檢
    察官起訴事實雖敘及本件扣得大麻（毛重二點零公克），惟依移送本院之扣押物
    品清單，並無此物品扣案在卷，此有扣押物品清單在卷可查，是以，此部分爰不
    併予宣告沒收，附此敘明。又被告自八十九年六月中旬某日起至同年八月九日前
    ，連續在高雄縣岡山鎮○○路十巷二七弄六四號及高雄市○○區○○路二八八巷
    三六號十三樓之三等處，施用第一級毒品海洛因二次之部分，雖未據公訴人起訴
    ，然本院認有裁判上一罪關係，基於審判不可分原則，應併予審理，附此敘明。
據上論斷，應依刑事訴訟法第二百九十九條第一項前段，毒品危害防制條例第十條第
一項、第二項、第十八條第一項，刑法第十一條、第五十六條、第五十一條第五款，
判決如主文。
本案經檢察官楊慶瑞到庭執行職務。
中    華    民    國     八十九     年      十二      月      二十八    日
                                  臺灣高雄地方法院刑事第七庭
                                      法  官  何  悅  芳
右正本證明與原本無異。
如不服本判決，應於判決送達後十日內，向本院提出上訴狀。
                                      書記官  吳  良  美
中    華    民    國     八十九     年      十二      月      二十九    日
附錄論罪法條：
毒品危害防制條例第十條第一項、第二項：
施用第一級毒品者，處六月以上五年以下有期徒刑。
施用第二級毒品者，處三年以下有期徒刑。


司法院資訊處製作；財團法人民間司法改革基金會備份。
